臺灣高等法院高雄分院刑事裁定
110年度毒抗字第511號
抗  告  人  
即  被  告  徐康㨗



上列抗告人因聲請強制戒治案件，不服臺灣屏東地方法院中華民
國110年11月22日裁定(110年度毒聲字第921號)，提起抗告，本
院裁定如下：
    主  文
抗告駁回。
    理  由
一、本件抗告意旨略以：抗告人即被告徐康㨗（下稱抗告人）這
    次雖是用注射施打海洛因，但是家中有中風的父親，和太太
    育有1個小孩，現在家裡經濟由被告在扛，另外我大伯的生
    活也是我在處理，這次評分雖是60分，但還是請考慮上開因
    素，免除強制戒治云云。
二、按犯毒品危害防制條例第10條之罪者，檢察官應聲請法院裁
    定，令被告入勒戒處所觀察、勒戒，其期間不得逾2月。觀
    察、勒戒後，檢察官依據勒戒處所之陳報，認受觀察、勒戒
    人無繼續施用毒品傾向者，應即釋放，並為不起訴之處分；
    認受觀察、勒戒人有繼續施用毒品傾向者，檢察官應聲請法
    院裁定令入戒治處所強制戒治，其期間為6個月以上，至無
    繼續強制戒治之必要為止。但最長不得逾1年，毒品危害防
    制條例第20條第1項、第2項定有明文。是檢察官依據勒戒處
    所之陳報，認受觀察、勒戒人有繼續施用毒品傾向者，應聲
    請法院裁定令入戒治處所強制戒治，此乃戒絕毒癮之法定程
    序。
三、再按有無繼續施用傾向之判斷準則以「前科紀錄與行為表現
    」、「臨床評估」、「社會穩定度」為評估之依據。查被告
    因施用第一級毒品，於民國110年4月30日經原審法院以110
    年度毒聲字第213號裁定令入勒戒處所觀察、勒戒確定，於1
    10年10月14日送勒戒處所執行，至110年12月13日期滿，且
    其於觀察、勒戒期間，經勒戒處所判定有繼續施用毒品傾向
    之事實，有原審法院110年度毒聲字第213號刑事裁定（見毒
    聲213號卷第13至15頁）、臺灣屏東地方檢察署檢察官觀察
    勒戒處分執行指揮書、法務部○○○○○○○○110年11月16日高戒
    所衛字第11010010380號函暨所附有無繼續施用毒品傾向證
    明書及有無繼續施用毒品傾向評估標準紀錄表等資料附卷可
    稽（見毒偵248號卷第89、93至97頁）。依上開有無繼續施
    用毒品傾向評估標準紀錄表之記載，被告在前科紀錄與行為
    表現方面評分24分，在臨床評估方面評分38分，在社會穩定
    度方面得分0分，靜態因子得分合計58分，動態因子得分合
    計4分，靜態因子與動態因子總分合計62分；而依法務部與
    衛生署共同修正之「有無繼續施用毒品傾向評分標準評分說
    明手冊」所定判定原則，得分在60分以上者，即可判定為有
    繼續施用毒品傾向。茲被告之得分為62分，已逾60分，故而
    判定有繼續施用毒品傾向。上開判定結果係依主管機關訂頒
    之評估基準進行，在客觀上並無逾越裁量標準，且上開判定
    結果是由專業醫師依前開評估基準所為之專業判斷，是法務
    部○○○○○○○○判定被告有繼續施用毒品之傾向，顯非無據。至
    於前科紀錄與行為表現欄之其他犯罪紀錄記載被告有2筆，
    每筆2分，而得4分，其中抗告人犯不能安全駕駛罪經法院判
    決判處有期徒刑2月確定，並易科罰金執行完畢，另犯藥事
    法（轉讓第二級毒品甲基安非他命）經法院判刑並執行完畢
    （見本院卷第46至47、50至51頁），該轉讓禁藥罪亦屬與毒
    品犯罪相關司法紀錄（另被告犯販賣第二級毒品罪經判刑確
    定，但未列入其他犯罪相關紀錄），於扣除該筆犯罪紀錄2
    分後，抗告人仍得分60分，而抗告人自承這次才以注射方式
    施用第一級毒品海洛因（見本院卷第31頁），足見抗告人施
    用毒品情節較之前施用毒品之情節為嚴重，而有施以強治戒
    治之必要。至於抗告人所提其他事由，則非審酌抗告人是否
    得免予強制戒治之因素，是其以家庭因素等理由，請求免為
    強制戒治，亦不可採。
四、綜上所述，原審因而依檢察官之聲請，適用毒品危害防制條
    例第20條第2項後段之規定，裁定令入戒治處所施以強制戒
    治，其期間為6個月以上，至無繼續強制戒治之必要為止，
    但最長不得逾1年，經核並無不合。被告執上開情詞提起抗
    告，為無理由，應予駁回。
據上論結，應依刑事訴訟法第412條，裁定如主文。
中　　華　　民　　國　　111 　年　　1 　　月　　6 　　日
                  刑事第九庭    審判長法  官  莊崑山
                                      法  官  陳明富
                                      法  官  李炫德
以上正本證明與原本無異。
不得再抗告。
中　　華　　民　　國　　111 　年　　1 　　月　　6 　　日
                                      書記官  沈怡瑩